臺灣彰化地方法院刑事判決　　　　　　　　　　　　　九十四年度訴字第二三二號
　　公　訴　人　臺灣彰化地方法院檢察署檢察官
　　被　　　告　甲○○
　　指定辯護人　劉豐綸律師
右列被告因殺人未遂案件，經檢察官提起公訴（九十三年度偵字第九三二四號），本
院判決如左：
    主      文
甲○○殺人未遂，處有期徒刑柒年。
    事      實
一、甲○○前有違犯麻醉藥品管理條例、肅清煙毒條例、恐嚇、竊盜等犯罪記錄，素
    行不良（前述各罪均係於假釋中接續犯罪，因接續執行故均未執行完畢，未構成
    累犯），其與丁○○本係男女朋友關係，且甲○○曾分別因案經臺灣臺北地方法
    院檢察署以九十一年度北檢茂次緝字第００四一九五號及臺灣板橋地方法院以九
    十一年度板檢森庚緝字第００四六四一號通緝在案。其與丁○○二人於民國九十
    二年十一月十二日零時二十分許，在甲○○位在臺北縣板橋市○○街一二七巷二
    三弄二七之三號四樓住處飲酒時，甲○○因不滿丁○○另與其他男子交往，且欲
    強邀丁○○留下過夜然為丁○○所拒，二人進而發生爭吵、拉扯，甲○○見丁○
    ○去意甚堅竟惱羞成怒，遂基於殺害丁○○之犯意，轉身進入其房間內取出其所
    有之水果刀一把（長約一台尺，即三十公分，刀刃部分長約二十公分，因已遭甲
    ○○丟棄而滅失，並未扣案），先對丁○○揚稱：「要死大家一起死」等語，丁
    ○○見狀即向門外奔出，然遭甲○○拉回客廳，在經甲○○之母乙○勸阻無效後
    ，甲○○竟持該把水果刀朝丁○○左胸部猛刺一刀後立即拔出，致丁○○受有左
    胸穿刺傷併橫膈、肝臟及胃撕裂傷等傷害。甲○○於殺人後，隨即攜帶該把水果
    刀逃逸，並將水果刀丟棄在台北縣板橋市浮洲橋下公園之垃圾桶內。嗣經丁○○
    及乙○大聲呼叫，驚動鄰居報警處理，並將丁○○送醫急救，丁○○始幸免於難
    。
二、案經丁○○訴由臺北縣政府警察局海山分局報告臺灣板橋地方法院檢察署呈請臺
    灣高等法院檢察署核轉臺灣彰化地方法院檢察署檢察官偵查後提起公訴。
    理      由
一、訊據被告甲○○固不否認其確有於上述時、地，因感情因素及為強留告訴人丁○
    ○留宿未果而與丁○○發生爭吵、拉扯後，憤而持其所有之水果刀朝丁○○左胸
    部猛刺一刀，致使丁○○受有前述傷害等事實，惟其矢口否認有殺害告訴人丁○
    ○之犯意，辯稱：伊當時係因一時衝動始持水果刀刺傷丁○○，伊並無殺害丁○
    ○之意思云云。惟查：被告右揭殺害告訴人丁○○未遂之犯罪事實，業據告訴人
    丁○○指證歷歷，核與在場目擊證人乙○（即被告甲○○之母）於本院審理時明
    確證述：當時被告確係為邀告訴人留宿未成而與告訴人發生爭吵及拉扯下，始憤
    而持刀對告訴人揚稱「要死大家一起死」等語後，持銳利之刀器朝告訴人左胸部
    猛刺一刀，經伊上前阻止後，被告始未再對告訴人繼續行兇之過程，大致相符，
    另證人丙○○亦堅定證稱：案發時確有聽到被告家中發生男女爭吵聲，之後就看
    到告訴人全身流血倒臥在樓梯間喊救命，被告一直辱罵告訴人，並企圖把告訴人
    往其住處拉，後被告見伊開門查看始迅速逃逸現場等情，足證被告當時確係在情
    緒激憤之下行兇，並有將已身受重傷之告訴人拉回其住處之惡意至為明顯；被告
    亦不否認其確有在情緒衝動之中，持水果刀猛刺告訴人左胸部一刀之事實，僅辯
    說其並無殺害告訴人之犯意云云，惟查被告另自稱其係持長達三十公分之水果刀
    （刀刃長達二十公分許）行兇，且據現場目擊證人即被告之母乙○所描述，該把
    刀器十分銳利，是雖該把刀器並未扣案，然單就被告與證人之所描述並衡以常情
    ，該把刀器實已足充為取人性命之兇器，已至為明顯，又被告係在情緒激動之情
    況下行兇，其出手顯難以節制，實屬必然，再者被告係持此刀器朝人體脆弱且重
    要臟器密佈部之左胸猛刺，致使刀刃刺穿橫隔而深及肝臟與胃部，若非及時救護
    ，告訴人實有喪命之可能，亦屬無疑，是就前述案發之客觀經過與結果而言，被
    告當時顯有殺害告訴人之犯意，實已躍乎行為之際，況據證人乙○所證，被告於
    持刀刺向告訴人前，係先對告訴人揚稱「要死大家一起死」等語，其殺人之惡意
    ，亦已於行兇之過程中明確表達，此更足認被告於主觀上，實確有殺害告訴人丁
    ○○之故意，是其前開所辯，無非係避重就輕之詞，要難採信。此外，另有財團
    法人臺灣基督教門諾會醫院診斷證明書一紙、現場照片四幀附卷可相佐證，被告
    殺人未遂之犯行堪以認定，應依法予以論科。
二、核被告甲○○所為，係犯刑法第二百七十一條第二項、第一項之殺人未遂罪。其
    著手於殺人犯行之實施而未遂，應依法減輕其刑。公訴人雖依據告訴人之指述，
    另起訴被告於刺殺告訴人前，曾出手毆打告訴人等情，然此部分僅有告訴人之指
    述為證，依法並無從證明被告另有毆打告訴人之事實，然因公訴認此部分係屬被
    告殺人未遂犯行之階段行為，本院自不另為無罪之諭知。爰審酌被告犯罪之動機
    、目的、方法、手段，其前有多項犯罪記錄，品行不佳，復不知男女相處之道，
    竟為細故，即持刀襲擊告訴人，致使告訴人遇刺而傷勢嚴重，雖因及時搶救而幸
    免於死，但此已對告訴人造成嚴重之傷害，並助長社會暴戾之歪風，所生危害甚
    重，且其犯後猶不知坦認全部犯行，供詞仍避重就輕，並未能與告訴人和解，賠
    償其損失，犯後態度不佳等一切情狀，量處如主文所示之刑，以示懲儆。至被告
    持以行兇之水果刀一把，雖係被告所有、供其持以行兇之用，但業為被告丟棄而
    滅失，此據被告供明在卷，無從併予宣告沒收，附此敘明。
據上論斷，應依刑事訴訟法第二百九十九條第一項前段、刑法第二百七十一條第二項
、第一項、第二十六條前段，判決如主文。
本件經檢察官林裕斌到庭執行職務。
中      華      民      國      九十四      年      三    月  三十一    日
                                  臺灣彰化地方法院刑事第一庭
                                      審判長法官  葉  榮  郎
                                      法      官  陳  秋  錦
                                      法      官  葛  永  輝
右正本證明與原本無異。
如不服本判決，應於判決送達後十日內向本院提出上訴狀( 須附繕本 )。
告訴人或被害人對於判決如有不服具備理由請求檢察官上訴者，其上訴期間之計算係
以檢察官收受判決正本之日期為準。
                                      法院書記官  施  惠  卿
中      華      民      國      九十四      年      四    月    一      日
刑法第二百七十一條
殺人者，處死刑、無期徒刑或十年以上有期徒刑。
前項之未遂犯罰之。
預備犯第一項之罪者，處二年以下有期徒刑。
